# ALINE APARECIDA DE CASTRO SOUZA

## Perfil Pessoal

Com muito foco e disciplina tive a oportunidade de exercer atividades administrativas e direcionadas à saúde e assistência. Com as minhas habilidades e experiência adquirida, desejo estar em uma empresa em que possa contribuir para a promoção e melhoria da qualidade de vida das pessoas.

#### **Habilidades**

- Aplicações de Escritório:
  Microsoft Excel, Microsoft
  Outlook, Microsoft PowerPoint,
  Microsoft Word.
- Gestão de mídias sociais.
- Atendimento ao cliente
- Organização de arquivos

# Competências

- Trabalho em equipe
- Criatividade
- Organização
- Adaptabilidade

#### Contato

Telefone: (31) 98823 7582 E-mail: lineac30@gmail.com Endereço: Rua Santa

Catarina, 1783, Boa Vista. Sete

Lagoas, MG.

# Experiência Profissional

#### **Auxiliar Administrativo**

Instituto Educacional Santo Agostinho 2015 -2017

 Atendimento aos acadêmicos, organização de pastas e digitalização de arquivos e documentos dos alunos, manuseio de planilhas, expedição de relatórios e documentos acadêmicos, realização de matrículas lançamento de dados no sistema TOTVS.

## Técnica de Enfermagem

Oncocentro · 2012 - 2013

 Assistência de enfermagem aos pacientes durante a quimioterapia, administração de medicamentos quimioterápicos prescritos pelo médico, atendimento de primeiros socorros aos pacientes durante o tratamento, elaboração de relatório para controle no prontuário dos pacientes.

## Técnica de Enfermagem

Hospital Nossa Senhora das Graças 2006 -2012

 Assistência a pacientes em unidade de internação, prestação de primeiros cuidados ao RN no berçário, auxílio aos médicos e enfermeiros em atendimentos nas unidades de internação admissão das pacientes e no bloco obstétrico; acompanhamento em exames conferência e administração de medicamentos prescritos.

# Educação

#### **Unifemm**

2010-2014 Engenharia Ambiental (Trancada)

## Centro de Formação e Aperfeiçoamento Profissional

2009 Especialização Técnica em Enfermagem do Trabalho

## **Instituto Alice Maciel**

2004-2005 Curso Técnico em Enfermagem